# 公司资产给其他企业借款提供了抵押，这种情况能进行股改吗？一般怎么解决？谢谢！

提问人：mrlf 时间：2011-08-16 17:34:59
请问大家，公司资产给其他企业借款提供了抵押， 还有公司为其他公司的借款提供了保证担保， 这种情况能进行股改吗？ 一般怎么解决？谢谢！

回答人：chenyiwei
因为涉及的问题是整体变更，不是以单项资产出资，所以个人赞同fanxu7788的意见。需要对该项担保的结果作出谨慎的估计，足额计提预计负债（如有）。同时关注担保决策的规范性，要求在申报IPO之前按照上市公司规范治理的要求清理对外担保事项。

回答人：chenyiwei
回复 mrlf 的帖子
我理解可以。但应在申报IPO之前将相关事项规范、处理完毕。处理完毕之前，附注中按或有事项的披露要求作出充分披露。